【裁判字號】    90,訴,1120
【裁判日期】    901008
【裁判案由】    履行契約
【裁判全文】
臺灣桃園地方法院民事判決  九十年度訴字第一一二○號
    原      告  甲○○
    被      告  乙○○
右當事人間履行契約事件，本院判決如左：
    主    文
被告應給付原告新台幣伍拾萬元，及自民國九十年九月二十一日起至清償日止按年息
百分之五計算之利息。
訴訟費用由被告負擔。
本判決於原告以新台幣壹拾柒萬元為被告供擔保後，得假執行。
    事    實
甲、原告方面：
一、聲明：除假執行擔保金額外，如主文所示。
二、陳述：二造於民國八十九年十一月二十七日協議離婚，依二造於同年十一月二十
    六日所簽離婚協議書第四條第三項約定，被告同意支付原告新台幣（下同）五十
    萬元，並簽發十紙支票為憑（每紙金額均為五萬元），詎發票日為八十九年十二
    月二十日及九十年一月二十日該二紙支票，經原告提示均不獲兌現，餘各月二十
    日各紙支票亦同有不履行之情，爰依二造所簽離婚協議書提起本件訴訟，並請求
    自九十年九月二十一日起至清償日止，按年息百分之五計算之利息。
三、證據：提出協議離婚書、繳費單、八十九年十二月二十日、九十年一月二十日支
    票及退票理由單、九十年二月二十日至九十年九月二十日支票、臺灣桃園地方法
    院檢察署起訴書、戶籍謄本等為證。
乙、被告方面：
一、聲明：原告之訴駁回。
二、陳述：伊願意支付該筆五十萬元債務，然目前並無資力清償。
    理    由
一、原告主張二造於八十九年十一月二十七日協議離婚，依二造於同年十一月二十六
    日所簽離婚協議書第四條第三項約定，被告同意支付原告五十萬元，並簽發十紙
    支票為憑，詎發票日為八十九年十二月二十日及九十年一月二十日該二紙支票，
    經原告提示均不獲兌現，計該筆五十萬元債務，原告均尚未償還等事實，業其提
    出與所述相符之協議離婚書、八十九年十二月二十日、九十年一月二十日支票及
    退票理由單、九十年二月二十日至九十年九月二十日支票、戶籍謄本等為證，復
    為被告所自認，應堪信為真實。
二、按債權人基於債之關係，得向債務人請求給付，民法第一百九十九條第一項定有
    明文，從而原告本於二造所簽離婚協議書第四條第三項之約定，請求被告給付五
    十萬元，及自九十年九月二十一日起至清償日止，按年息百分之五計算之利息，
    為有理由，應予准許。
三、原告陳明願供擔保，聲請宣告假執行，核無不合，爰酌定相當擔保金額予以准許
    。
四、據上論結，原告之訴為有理由，依民事訴訟法第七十八條、第三百九十條第二項
    ，判決如主文。
中      華      民      國    九十      年      十      月      八      日
                                        臺灣桃園地方法院民事第一庭
~B法      官  林信旭
右為正本係照原本作成
如對本判決上訴須於判決送達後廿日內向本院提出上訴狀
中      華      民      國    九十      年      十      月      八      日
~B書  記  官  陳美年


司法院資訊處製作；財團法人民間司法改革基金會備份。
